---
title: "Trabajo en R"
---
##Introducción

####En la siguiente página vamos a mostrar el trabajo realizado por Eneko, Alvaro e Iñaki del Grupo 1.
####Los objetivos planteados son:
- 6 Graficos
- Un contraste de hipotesis 
- 2 analisis numericos
- 1 nuevo grafico

##Comenzamos por importar todas las librerias y archivos necesarios

```{r Librerias, message=FALSE}
library(readxl)
library(ggplot2)
library(ggmap)
library(plotrix)
library(plot3D)
library(plyr)
library(modeest)
library(reshape2)

crimedata=read.csv("crimedata_london.csv", header=TRUE)
airbnb=read.csv("airbnb_london.csv", header=TRUE)
unemp=read.csv("unemployment_london2.csv", header=TRUE)
```


## 1. Comprueba si la integridad de los valores de la tabla. 
####Cuantos valores faltan en cada columna?
####Completa de valores una de la columnas con NAs

```{r valoresNA}
integrity= data.frame()
for(i in 1:ncol(airbnb)){
  vec_aux=c()
  vec_aux=is.na(airbnb[,i])
  count=sum(vec_aux)
  integrity[1,i]=count
} 
colnames(integrity)=colnames(airbnb)
integrity
```

####Sustituimos los NA de la columna bethrooms por la media

```{r valoresNAS, echo=TRUE}
bath_vec=is.na(airbnb$bathrooms)
bath_mean=mean(airbnb[bath_vec==F,]$bathrooms)
airbnb[bath_vec==T,]$bathrooms=round(bath_mean,0)

integrity1= data.frame()
for(i in 1:ncol(airbnb)){
  vec_aux=c()
  vec_aux=is.na(airbnb[,i])
  count=sum(vec_aux)
  integrity1[1,i]=count
}
colnames(integrity1)=colnames(airbnb)

integrity1

```
####En la columna Bathrooms vemos que han desaparecido los NA

##2. Realiza un resumen de los ficheros importados en funcion del barrio

#### Creamos el data frame ,los vectores y la función para obtener el crimen más frecuente.
```{r summary}
datasummary<-data.frame(unique(airbnb$borough))
colnames(datasummary)<-c("Borough")
long<-c()
lat<-c()
totflats<-c()
avgprice<-c()
unemp11<-c()
unemp14<-c()
totcrimes<-c()
lyearcrimes<-c()
avgyearcrimes<-c()
mfcrime<-c()
avgvls<-c()
minvls<-c()
maxvls<-c()

unemp$Borough=as.character(unemp$Borough)
flats=data.frame(table(airbnb$borough))
colnames(flats)=c("borough","Freq")

getMostFrecuentCrime<-function(aux2){
  aux2=data.frame(table(aux2$major_category))
  max=0
  mfc=""
  for(j in 1:nrow(aux2)){
    if(aux2[j,2]>max){
      mfc=aux2[j,1]
      max=aux2[j,2]
    }
  }
  return(as.character(mfc))
}

```


#### Generamos, adaptamos y asignamos los vectores

```{r vectores}
for(i in 1:nrow(datasummary)){
  long[i]<-mean(airbnb[airbnb$borough==datasummary$Borough[i],]$long)
  lat[i]<- mean(airbnb[airbnb$borough==datasummary$Borough[i],]$lat)
  totflats[i]<-flats[flats$borough==datasummary$Borough[i],]$Freq
  avgprice[i]<-round(mean(airbnb[airbnb$borough==datasummary$Borough[i],]$price),2)
  unemp11[i]<-mean(unemp[unemp$Borough==datasummary$Borough[i],]$X2011.2013)
  unemp14[i]<-mean(unemp[unemp$Borough==datasummary$Borough[i],]$X2014.2016)
  aux=crimedata[crimedata$borough==datasummary$Borough[i],]
  totcrimes[i]=nrow(aux)
  lyearcrimes[i]=nrow(aux[aux$year==2016,])
  avgyearcrimes[i]=round(nrow(aux)/length(unique(aux$year)),0)
  mfcrime[i]=getMostFrecuentCrime(aux)
  avgvls[i]=round(mean(aux$value, na.rm=TRUE),3)
  minvls[i]=min(aux$value,na.rm = TRUE)
  maxvls[i]=max(aux$value, na.rm = TRUE)
}

datasummary$Longitude<-long
datasummary$Latitude<-lat
datasummary$Flats<-totflats
datasummary$AvgPrice<-avgprice
datasummary$Unemp11<-unemp11
datasummary$Unemp14<-unemp14
datasummary$TotalCrimes<-totcrimes
datasummary$LastCrimes<-lyearcrimes
datasummary$AvgCrimes<-avgyearcrimes
datasummary$MostFrecCrime<-mfcrime
datasummary$AvgValue<-avgvls
datasummary$MinValue<-minvls
datasummary$MaxValue<-maxvls

head(datasummary,10)
```

## 3. ¿Hay valores atípicos en el número de precio o habitaciones? 
####¿Qué medidas estadisticas son adecuadas en este caso?
####Calcula la media, mediana, la desviación tipica y el rango intercuartilico.

```{r medias, warning=FALSE}
mean(airbnb$price,na.rm=TRUE)
median(airbnb$price,na.rm=TRUE)
sd(airbnb$price,na.rm=TRUE)
quan=quantile(airbnb$price ,probs = seq(0, 1, 0.25), na.rm = TRUE)
interquart=quan[4]-quan[2]
as.numeric(interquart)
graph1=ggplot(airbnb[airbnb$price<500,],aes(x=room_type,y=price,fill=room_type,na.rm=T))+geom_boxplot(na.rm = T) +facet_wrap(~overall_satisfaction)
graph1
```

####No parece haber valores atipicos. Por tanto, vamos a calcular la media de habitaciones y la desviación tipica:

```{r atipicos, warning=FALSE}
mean(airbnb$bedrooms,na.rm=TRUE)
median(airbnb$bedrooms,na.rm=TRUE)
sd(airbnb$bedrooms,na.rm=TRUE)
```

## 4. Hay relación entre el número de habitaciones y el precio? ¿Depende el precio del barrio?

###RESPUESTAS:
####En primer lugar realizaremos ANOVA sobre las variables habitaciones y precio ya que hay más de dos subpoblaciones:

```{r aov, warning=FALSE}
anova=aov(bedrooms ~ price, data=airbnb)
graph10=ggplot(airbnb, aes(x = bedrooms, y = price, color=borough)) + geom_point()
anova
graph10
```

###En segundo lugar, analicemos los barrios:
####Crearemos 2 funciones para chequear la normalidad y la varianza

```{r norm, warning=FALSE}

check_norm<- function(a){
  b<-shapiro.test(a)
  return(b$p.value>0.05)
}

check_var<- function(a,b){
  require(ggplot2)
  c<-data.frame(a,b)
  d<-bartlett.test(c)
  return(d$p.value>0.05)
} 

croydon<-airbnb[airbnb$borough=="Croydon",]
check_norm(croydon$price)
check_var(croydon$price,croydon$bedrooms)
```
####Despues del análisis observamos que no existe normalidad ni la varianza, aunque esta última no es necesario analizarla.

####Como los precios no siguen una distribución normal tenemos que utilizar el test de Krusal-Wallis:
```{r krusal, warning=FALSE}
kruskal.test(borough~price,airbnb)$p.value>0.05
```
####Y nos indica que NO hay relación entre el precio y el barrio

## 5. ¿Existe relación entre el barrio y la cantidad de habitaciones? 
####¿Existe relación entre el precio medio del alquiler en un barrio y la cantidad de cr??menes en el mismo?


####En primer lugar miramos qué barrios hay, para realizar el Shapiro Test individualmente. Todos deben seguiruna distribución normal en sus habitaciones. Si no, deberemos usar Krusal-Wallis.
```{r Norm, warning=FALSE}
check_norm(croydon$bedrooms)
```
####No sigue una distribución normal. Por tanto tenemos que utilizar el test de Kruskal-Wallis.
```{r Krusk, warning=FALSE}
kruskal.test(borough~bedrooms,airbnb)$p.value>0.05
```
####PODEMOS ASEGURAR QUE NO EXISTE RELACIÓN ENTRE EL BARRIO Y LA CANTIDAD DE HABITACIONES

###Veamos si existe relación entre el precio medio del alquiler y la cantidad de crímenes en los barrios:
####Asumimos que son muestras independientes de dos subpoblaciones, por tanto realizaremos el test de la T de Student. Justificamos la respuesta también con un gráfico:
```{r tt, warning=FALSE}
t.test(datasummary$TotalCrimes,datasummary$AvgPrice)$p.value>0.05
```
####Para hacer el gráfico tenemos que unir en un nuevo dataframe todos los datos
```{r tts, warning=FALSE}
ej3_ds<-data.frame(datasummary$Borough,datasummary$TotalCrimes,datasummary$AvgValue)
colnames(ej3_ds)=c("Borough","TotalCrimes","AvgPrice")
graph2=ggplot(ej3_ds, aes(x = TotalCrimes, y = AvgPrice, color=Borough)) + geom_point()
graph2
```




### 6. Representa en el mapa los barrios en función del precio y el numero de pisos
```{r boro, warning=FALSE}
lon=mean(airbnb$longitude)
lati=mean(airbnb$latitude)

mapLon = get_map(location = c(lon,lati), zoom = 11, maptype="roadmap")
graph3 = mapPoints <- ggmap(mapLon) +
  geom_point(aes(x = Longitude, y = Latitude, colour= AvgPrice, size = sqrt(Flats)) , data = datasummary)
 
graph3
```


### 7. Representa en el mapa del barrio Leyton los pisos en funcion del numero de habitaciones y el precio
```{r leyt, warning=FALSE}
neigh = "Leyton"
a_neigh=airbnb[airbnb$neighborhood==neigh,]
map_b=qmap(neigh, zoom = 15)
graph4 = map_b+                                        
  geom_point(aes(x = longitude, y = latitude, colour = factor(bathrooms), size=price), data = a_neigh, na.rm = T) +
  facet_grid(~room_type)

graph4
```


### 8. Haz un mapa de densidades del mapa de Londres en funcion del numero de pisos disponibles
```{r map, warning=FALSE}
london_den <- get_map(location = "London", zoom = 12, maptype = "roadmap") 
londonMap<-ggmap(london_den)
graph5 = londonMap +
  stat_density2d(aes(x = longitude, y = latitude, fill = ..level..,alpha=..level..), bins = 10, geom = "polygon", data = airbnb) +
  scale_fill_gradient(low = "black", high = "red")+
  ggtitle("Map of density in London")
graph5

```


### 9. Haz un grafico de tartas de el tipo de crimenes cometidos en Camden
```{r PieC, warning=FALSE}
slice_data <- data.frame(table(crimedata[crimedata$borough=="Camden",]$major_category))
colnames(slice_data)=c("Type", "Frequency")
graph6 = pie3D(slice_data[,2],labels=slice_data[,1],explode=0.1,
      main="Pie Chart of Major Crimes in Camden")
graph6
```
## 10. Haz un histograma 3D
```{r 3d, warning=FALSE}

data_3d = data.frame(table(airbnb$room_type, airbnb$overall_satisfaction))
colnames(data_3d)=c("Type", "Valoration", "Frequency")
data_3d=acast(data_3d,Valoration~Type)
#Quito la columna que no tiene tipo
data_3d=data_3d[,c(4,3,2)]
#Junto los que son menores que 3.5
data_3d_vec=as.numeric(rownames(data_3d))<=3.5
data_3d_aux=c()

for (i in 1:ncol(data_3d)){
  data_3d_aux[i]=sum(data_3d[data_3d_vec,i])
}
data_3d=rbind(data_3d_aux,data_3d[data_3d_vec==F,])
rownames(data_3d)=c(3.5,4,4.5,5)
colnames(data_3d)=c("Shared","Private","Entire")

hist3D (x = 1:nrow(data_3d), y = 1:ncol(data_3d), z = data_3d,
        bty = "g", phi = 20,  theta = -60, scale = T, 
        xlab = "Valoration", ylab = "Type", zlab = "Frequency", main = "Valoration VS Type",
        breaks=c(0,1000,2000,3000,4000,5000,6000), border = "white", shade = 0.3,
        ticktype = "detailed", space = 0.15, d = 2, cex.axis = 1e-9, opaque.top = F)

text3D(x = 1:nrow(data_3d), y = rep(0.5, nrow(data_3d)), z = rep(3, 4),
       labels = rownames(data_3d),
       add = T, adj = 0)

text3D(x = rep(1, ncol(data_3d)),   y = 1:ncol(data_3d), z = rep(0, ncol(data_3d)),
       labels  = colnames(data_3d), phi = 20, theta = 20, bty="g", width=2,  col.axis = "red",
       add = TRUE, adj = 1)
```




